臺灣花蓮地方法院民事判決
110年度花小字第568號
原      告  和泰產物保險股份有限公司

法定代理人  莊瑞德  
訴訟代理人  黎鍾栩  
            汪智偉  
被      告  白丁舒漢
上列當事人間請求侵權行為損害賠償事件，本院於民國110年10
月25日言詞辯論終結，判決如下：
    主      文
被告應給付原告新臺幣（下同）35,512元，及自民國110年8月4
日起至清償日止，按週年利率百分之5計算之利息。
原告其餘之訴駁回。
訴訟費用1,000元，由被告負擔百分之92，餘由原告負擔。
原告勝訴部分得假執行。
    事實及理由
壹、程序方面：
    被告經合法通知，未於言詞辯論期日到場，核無民事訴訟法
    第386條各款所列情形，爰依原告之聲請，准由其一造辯論
    而為判決。
貳、實體方面：
一、原告主張：伊為訴外人吳文德所有車牌號碼000-0000號自用
    小客車（下稱原告保車）車體損失險（下稱系爭保險契約）
    之保險人。緣被告於民國108年7月14日上午8時45分許，駕
    駛車牌號碼000-000號普通重型機車（下稱被告機車），沿
    於花蓮縣秀林鄉台8線公路由東向西往天祥方向行駛，途經
    該公路169.8公里處時，因未注意車前狀況及保持安全距離
    ，不慎追撞前方原告保車之後保險桿而肇事，原告保車因而
    受損，原告並已依系爭保險契約賠付原告保車修復費用新臺
    幣（下同）38,786元（其中零件、鈑金、塗裝金額分別為23
    ,570元、1,200元、14,016元）。為此，爰依侵權行為及保
    險代位之法律關係請求被告賠償等語，並聲明：被告應給付
    原告38,786元，及自起訴狀繕本送達翌日起至清償日止，按
    週年利率5%計算之利息。
二、被告經合法通知，未於言詞辯論期日到場，亦未提出書狀作
    何聲明或陳述。
三、本院之判斷：
  ㈠按因故意或過失，不法侵害他人之權利者，負損害賠償責任
    ；汽車、機車或其他非依軌道行駛之動力車輛，在使用中加
    損害於他人者，駕駛人應賠償因此所生之損害；被保險人因
    保險人應負保險責任之損失發生，而對於第三人有損失賠償
    請求權者，保險人得於給付賠償金額後，代位行使被保險人
    對於第三人之請求權；但其所請求之數額，以不逾賠償金額
    為限，民法第184條第1項前段、第191條之2前段、保險法第
    53條第1項分別定有明文。又汽車行駛時，駕駛人應注意車
    前狀況及兩車並行之間隔，並隨時採取必要之安全措施，不
    得在道路上蛇行，或以其他危險方式駕車，道路交通安全規
    則第94條第3項亦有規定。末按損害賠償，除法律另有規定
    或契約另有訂定外，應以填補債權人所受損害及所失利益為
    限，民法第216條定有明文，則物被毀損時，其修復費用自
    以必要者為限，其材料更換，既以新品替換舊品，計算材料
    零件之損害賠償數額時，應扣除折舊始屬合理。
  ㈡經查，原告主張被告於上揭時、地，因疏未注意車前狀況、
    未保持安全距離而煞停不及，致本件車禍事故發生，使原告
    因系爭保險契約而支出原告保車修繕費38,786元等情，有花
    蓮縣警察局新城分局天祥派出所道路交通事故當事人登記聯
    單、道路交通事故現場圖、國都汽車股份有限公司凌志濱江
    服務廠電子發票證明聯及估價單、原告保車之行車執照、修
    繕照片、汽車險理賠案號查覆表、汽車肇責調查報告表等件
    為證（見本院卷第15至25頁、第125至127頁），復經本院依
    職權向花蓮縣警察局新城分局調閱本件道路交通事故之調查
    案卷核閱屬實（見本院卷第35至77頁）。而被告經合法通知
    ，未於言詞辯論期日到場，亦未提出準備書狀爭執，依民事
    訴訟法第436條之23、第436條第2項、第280條第3項前段準
    用同條第1項前段之規定，視同自認。綜上，原告主張本件
    肇因於被告駕車不慎，未注意車前狀況及保持與前車之安全
    距離，應負全部肇事責任乙情，應屬可採。
  ㈢查原告保車係107年10月份出廠之車輛，有原告保車行車執照
    在卷可憑（見本院卷第23頁），則迄至本件車禍發生時（即
    108年7月14日），原告保車之使用期間約10月；再參酌原告
    保車修繕估價單上，已載明原告保車之修繕費中，零件、鈑
    金、塗裝金額分別為23,570元、1,200元、14,016元（見本
    院卷第21頁），本院據此依平均法計算其折舊結果，則「零
    件」部分扣除折舊後之修復費用估定為12,440元【計算方式
    ：1.殘價＝取得成本÷(耐用年數＋1)即23,570÷(5+1)≒3,928（
    小數點以下四捨五入）；2.折舊額＝(取得成本－殘價)×1/（
    耐用年數）×（使用年數）即(23,570－3,928)×1/5×(0+10/12
    )≒3,274（小數點以下四捨五入）；3.扣除折舊後價值＝（新
    品取得成本－折舊額）即23,570－3,274＝20,296】，再加計不
    計算折舊之「鈑金」1,200元及「塗裝」14,016元，是原告
    保車之損害金額應為35,512元（計算式：20,296＋1,200＋14,
    016＝35,512）。又被告就本件事故應負全部肇事責任，已如
    上揭㈡所述，是本件被告應賠償之金額為35,512元。
  ㈣末按給付無確定期限者，債務人於債權人得請求給付時，經
    其催告而未為給付，自受催告時起，負遲延責任。其經債權
    人起訴而送達訴狀，與催告有同一之效力，民法第229條第2
    項定有明文。又遲延之債務，以支付金錢為標的者，債權人
    得請求依法定利率計算之遲延利息。但約定利率較高者，仍
    從其約定利率；而應付利息之債務，其利率未經約定，亦無
    法律可據者，週年利率為5%，亦為同法第233條第1項及第20
    3條所明定。本件侵權行為之債係未定期限之債，而本件起
    訴狀繕本係於110年7月23日寄存於被告住所地之花蓮縣警察
    局新城分局天祥派出所，有卷附送達證書可憑（本院卷第83
    頁），經10日（即自110年8月3日）發生送達效力，是原告
    請求自起訴狀繕本送達翌日即110年8月4日起至清償日止，
    按週年利率5%計算之利息，自屬有理。
四、綜上所述，原告依民法第184條第1項前段、第191條之2前段
    及保險法第53條第1項之規定，請求被告給付35,512元，及
    自110年8月4日起至清償日止，按週年利率5%計算之利息，
    為有理由，應予准許；逾此部分之請求，為無理由，應予駁
    回。
五、本件訴訟費用額，依後附計算書確定如主文第3項所示金額
    。
六、本件原告勝訴部分，係適用小額訴訟程序所為被告敗訴之判
    決，依民事訴訟法第436條之20規定，應依職權宣告假執行
    。
七、訴訟費用負擔之依據：依民事訴訟法第79條。
中　　華　　民　　國　　110 　年　　11　　月　　5 　　日
                  花蓮簡易庭  法  官  李立青
以上正本係照原本作成。
如不服本判決，應於送達後20日內，向本院提出上訴狀（上訴狀
應表明上訴理由）並繳納上訴審裁判費；如於本判決宣示後送達
前提起上訴者，應於判決送達後20日內補提上訴理由書（須按對
造人數附繕本）。
如委任律師提起上訴者，亦應一併繳納上訴審裁判費。
對於小額程序之第一審判決之上訴，非以其違背法令之理由，不
得為之。且上訴狀內應記載表明（一）原判決所違背之法令及其
具體內容。（二）依訴訟資料可認為原判決有違背法令之具體事
實者。
中　　華　　民　　國　　110 　年　　11　　月　　10　　日
                              書記官  洪美雪
計算書：
項        目              金  額（新臺幣）    備    註
第一審裁判費              1,000元
合        計              1,000元